# Ata da reunião 3

### 07/10/2023

## Participantes presentes

- [x] [Arthur de Melo](https://github.com/arthurmlv)
- [ ] [Débora Caires](https://github.com/deboracaires)
- [x] [Douglas Alves](https://github.com/dougAlvs)
- [x] [Geovanna Maciel](https://github.com/manuziny)
- [ ] [Hellen Fernanda](https://github.com/Hellen159)
- [ ] [Laura Pinos](https://github.com/laurapinos)
- [ ] [Maciel Júnior](https://github.com/macieljuniormax)
- [x] [Matheus Henrique](https://github.com/mathonaut)
- [x] [Sidney Fernando](https://github.com/nando3d3)

## Discussões e decisões

#### Colocar a discussão 1
* Definição dos diagramas a serem atualizados e corrigidos com o feedback da professora. O grupo se organizou para terminar os artefatos da entrega de segunda-feira.

## Próxima Reunião
- 14/10 às 14h00 